臺灣桃園地方法院民事裁定
111年度抗字第104號
抗  告  人  劉采宣即佳芸清潔企業社

            李春來  
相  對  人  中租迪和股份有限公司

法定代理人  陳鳳龍  
上列當事人間因本票裁定事件，抗告人對於民國111年5月11日本
院111年度票字第1264號裁定（下稱原裁定）提起抗告，本院裁
定如下：
    主  文
抗告駁回。
抗告程序費用新臺幣壹仟元由抗告人負擔。
    理  由
一、抗告意旨略以：伊於民國110年10月15日向相對人借款新臺
    幣（下同）350萬元，並簽下如附表所示之本票(下稱系爭本
    票)為擔保，且依相對人要求，於相同金額之發票虛構填載
    向相對人購買貨品，惟兩造實無買賣契約關係。另伊將伊所
    有坐落桃園市○○區○○街000號之1建物（下稱系爭建物）設定
    最高限額420萬元之抵押權予相對人為擔保。伊自借款後均
    按時分期還款，迄今已清償43萬7,500元，後因手頭拮据無
    力償還，欲將系爭建物出售以清償借款。然相對人竟持系爭
    本票聲請本票裁定准許強制執行，並索取週年利率16％之高
    額利息，實非適法，爰提起本件抗告，請求廢棄原裁定等語
    。
二、按執票人向本票發票人行使追索權時，得聲請法院裁定後強
    制執行，票據法第123 條定有明文。次按本票執票人依上開
    法條之規定，聲請法院裁定許可對發票人強制執行，係屬非
    訟事件程序，法院僅就形式上審查得否准許強制執行，此項
    裁定並無確定實體上法律關係存否之效力，如發票人就票據
    債務之存否有爭執時，應由發票人另案提起確認之訴，以資
    解決（最高法院57年台抗字第76號判決參照）。
三、經查，系爭本票依形式審查，已具備記載表明其為本票之文
    字、一定之金額、無條件任兌付、發票人、發票日及免除作
    成拒絕證書等本票應記載事項，且相對人請求週年利率16％
    之利息係依系爭本票之記載為之，亦未逾民法第205條規定
    之上限，自無不法可言，是相對人聲請裁定准許強制執行，
    經原審以裁定准許，於法並無不合。至抗告人之主張，要屬
    實體上法律關係之爭執事項，非本件非訟程序所得予以審究
    ，應由抗告人另循其他訴訟程序以資救濟。從而，本件抗告
    指摘原裁定不當，求予廢棄，為無理由，應予駁回。
四、據上論結，本件抗告為無理由，依非訟事件法第46條、第21
    條第2 項、第24條第1 項，民事訴訟法第495 條之1 第1 項
    、第449 條第1 項、第95條、第78條，裁定如主文。
中　　華　　民　　國　　111 　年　　6 　　月　　29　　日
                  民事第一庭  審判長法  官  李國增      
                   
                                    法  官  紀榮泰       
                                    法  官  蕭淳尹                          
以上正本係照原本作成。
本裁定除以適用法規顯有錯誤為理由，不得再抗告；如提再抗告
，應於收受送達後10日內，委任律師為代理人向本院提出再抗告
狀，並繳納再抗告費新臺幣1000元。　　　　　　　　　
中　　華　　民　　國　　111 　年　　7 　　月　　4 　　日
                                     書記官　鄧文琦
本票附表                                  編號 發 票 日 票面金額 (新臺幣) 到期日 請求利息起算日 1 110年10月15日 508萬5,000元 111年3月20日 111年3月20日